【裁判字號】    95,簡上,74
【裁判日期】    950929
【裁判案由】    傷害
【裁判全文】
臺灣新竹地方法院刑事判決              95年度簡上字第74號
上  訴  人
即  被  告  甲○○
公  訴  人  臺灣新竹地方法院檢察署檢察官
上列上訴人因傷害案件，不服本院竹北簡易庭中華民國95年3月2
3日95年度竹北簡字第34號簡易判決（聲請簡易判決處刑書案號
：95年度偵字第18號）提起上訴，本院管轄之第二審合議庭，判
決如下：
    主      文
上訴駁回。
甲○○緩刑貳年。
    事實及理由
一、本案經本院審理結果，認原審以上訴人即被告甲○○係犯刑
    法第277條第1項之傷害罪，並依刑事訴訟法第449條第1項前
    段、第3項、第454條第2項，刑法第277條第1項、修正前刑
    法第41條第1項前段，修正前罰金罰鍰提高標準條例第1條前
    段、第2條之規定，逕以簡易判決處刑，量處被告有期徒刑4
    月，並諭知如易科罰金，以（銀元）3百元折算一日，其認
    事用法，並無違誤，量刑亦屬妥適。原審判決書所載之事實
    、證據及理由均與本院所認定者相同，茲引用之（如附件）
    。
二、上訴人上訴意旨略以：被告甲○○並無毆打告訴人乙○○，
    告訴人乙○○與之證述均不實在等語。
三、經查，被告甲○○於本院審理時就其有於原審判決認定之時
    間、地點，毆打告訴人乙○○之犯行，予以認罪，並經告訴
    人乙○○及證人許千彰於本院審理時到庭證述明確，並互核
    相符，復有東元綜合醫院診斷證明書1紙在卷可查，事證明
    確，犯行已堪認定。
四、核被告所為，係犯刑法第277條第1項之傷害罪：
  (一)按行為後法律有變更者，適用行為時之法律，但行為後之法
    律有利於行為人者，適用最有利於行為人之法律，修正後刑
    法第2條第1項定有明文。
  (二)再按刑法於94年2月2日修正公布，95年7月1日施行，有關刑
    法第277條第1項傷害罪，其法定刑有關罰金部分，得處1千
    元以下罰金，被告行為後，按修正後刑法施行法增訂第1條
    之1：「中華民國九十四年一月七日刑法修正施行後，刑法
    分則編所定罰金之貨幣單位為新臺幣。九十四年一月七日刑
    法修正時，刑法分則編未修正之條文定有罰金者，自九十四
    年一月七日刑法修正施行後，就其所定數額提高為三十倍。
    但七十二年六月二十六日至九十四年一月七日新增或修正之
    條文，就其所定數額提高為三倍。」、修正後刑法第33條第
    5款：「主刑之種類如下：五、罰金：新臺幣一千元以上，
    以百元計算之。」等規定，是修正後刑法施行法第1條之1，
    將刑法各分則編所定罰金之貨幣單位均改為新臺幣，不再適
    用「現行法規所定貨幣單位折算新臺幣條例」；又依修正後
    之法律，刑法第277條第1項所得科處之罰金刑最高為新臺幣
    3萬元、最低均為新臺幣1千元，然依被告行為時之刑罰法律
    ，即罰金罰鍰提高標準條例第1條第1項及修正前刑法第33條
    第5款規定之罰金最低額銀元1元計算，該罪之罰金刑最高為
    銀元1萬元，最低額為銀元1元，若換算為新臺幣，最高額雖
    與新法分別同為新臺幣3萬元，然最低額僅為新臺幣3元，比
    較上述修正前、後之刑罰法律，自應以被告行為時即修正前
    之刑法第277條第1項之規定較有利於被告。從而本件被告所
    違犯之刑法第277條第1項所定之罰金刑提高部分，即逕適用
    罰金罰鍰提高標準條例第1條前段之規定即可。
  (三)另關於易科罰金部分，被告行為時之刑法第41條第1項前段
    規定：「犯最重本刑為五年以下有期徒刑以下之刑之罪，而
    受六個月以下有期徒刑或拘役之宣告，因身體、教育、職業
    、家庭之關係或其他正當事由，執行顯有困難者，得以一元
    以上三元以下折算一日，易科罰金」，另參照被告行為時之
    易科罰金折算標準，修正前罰金罰鍰提高標準條例第2條前
    段（現已刪除）規定，就其原定數額提高為100倍折算1日，
    則本件被告行為時之易科罰金折算標準，應以銀元300元折
    算1日，經折算為新臺幣後，應以新臺幣900元折算為1日。
    惟95年7月1日修正公布施行之刑法第41條第1項前段則規定
    ：「犯最重本刑為五年以下有期徒刑以下之刑之罪，而受六
    個月以下有期徒刑或拘役之宣告者，得以新台幣一千元、二
    千元或三千元折算1日，易科罰金」。茲比較修正前後之易
    科罰金折算標準，係以95 年7月1日施行前之規定，較有利
    於被告，爰依刑法第2條第1項但書規定，適用修正前刑法第
    41條第1項前段規定，定其易科罰金折算標準。
五、本案依修正後之規定係以適用行為時法為原則，因此原判決
    雖未及比較適用，上訴本院後，經比較新舊法，行為後之法
    律並非較有利於行為人仍應適用行為法，則原判決適用行為
    時法即修正前刑法第277條第1項、罰金罰鍰提高標準條例第
    1條前段之規定及修正前刑法第41條第1項之規定，並無不當
    ，自不構成撤銷之事由。是原審判決以被告係犯刑法第277
    條第1項傷害罪，諭知判處有期徒刑4月，如易科罰金，以3
    百元折算1日，認事用法並無違誤，所量刑度亦稱妥適，上
    訴人以上揭理由指摘原判決不當，求予撤銷改判，核無理由
    ，應予駁回。
六、查被告前未曾受有期徒刑以上刑之宣告，此有臺灣高等法院
    被告前案紀錄表在卷可稽，且被告與告訴人間因本案傷害之
    民事糾紛，亦經本院95年度竹北簡字第139號民事判決被告
    應賠償告訴人新臺幣（下同）59,312元等情，有本院上揭民
    事判決之電腦列印資料1紙在卷可按，而被告亦於本院審理
    時當庭表示願履行上開判決1次給付告訴人6萬元，並經告訴
    人同意，並已於95年9月22日匯款與告訴人指定帳戶等情，
    有本院審理筆錄及華南商業銀行95年9月22日匯款單影本各1
    件在卷可參，而被告經此罪刑之宣告，爾後當知所警惕，已
    無再犯之虞，又查本案被告犯罪，雖係於95年7月1日新刑法
    施行前所為，然關於行為人是否符合緩刑要件，其判斷標準
    ，非以行為時法律為依據，而係以裁判時法律為依據，蓋緩
    刑的條件並非針對行為而設，而係針對宣告刑作為宣告緩刑
    的條件，故以裁判時法律為準據。茲新刑法既於95年7月1日
    施行，則本件關於被告緩刑之宣告要件，自應適用新刑法第
    74 條第1項第1款規定。是本院認被告所受本件刑之宣告以
    暫不執行為適當，並依修正後刑法第74條第1項第1款之規定
    ，宣告緩刑2年，以啟自新。
七、據上論斷，應依刑事訴訟法第455條之1第1項、第3項、第37
    3條、第368條，修正後刑法第74條第1項第1款，判決如主文
    。
本案經檢察官林鳳師到庭執行職務。
中    華    民    國    95    年    9    月     29    日
                  刑事第二庭審判長法  官  王銘勇
                                  法  官  鄭子俊
                                  法  官  方鴻愷
以上正本證明與原本無異。
不得上訴。
中    華    民    國    95    年    9    月     29    日
                                  書記官  吳美雲


司法院資訊處製作；財團法人民間司法改革基金會備份。
